【裁判字號】    95,裁,1727
【裁判日期】    950810
【裁判案由】    入出境
【裁判全文】
最  高  行  政  法  院  裁  定
                                     95年度裁字第01727號
上  訴  人  乙○○
被 上訴 人  財政部
代  表  人  甲○○
上列當事人間因入出境事件，上訴人對於中華民國94年3月23日
臺北高等行政法院93年度訴字第249號判決，提起上訴，本院裁
定如下：
    主  文
上訴駁回。
上訴審訴訟費用由上訴人負擔。
    理  由
一、按對於高等行政法院判決之上訴，非以其違背法令為理由，
    不得為之，行政訴訟法第242條定有明文。同法第243條第1
    項規定，判決不適用法規或適用不當者，為違背法令；而判
    決有第243條第2項所列各款情形之一者，其判決當然違背法
    令。又提起上訴，應以上訴狀表明上訴理由並應添具關於上
    訴理由之必要證據，復為同法第244條第1項第4款及第2項所
    明定。準此，當事人提起上訴，如以原審判決有行政訴訟法
    第243條第1項不適用法規或適用不當為理由時，其上訴狀應
    有具體之指摘，並揭示該法規之條項或其內容；如以原審判
    決有第243條第2項所列各款情形之當然違背法令為理由時，
    其上訴狀應揭示合於該款之事實。如上訴狀未依此項方法表
    明，或其所表明者，顯與上開法條規定之情形不相合時，即
    難認為已對原審判決之違背法令有具體之指摘，其上訴自難
    認為合法。
二、上訴意旨略謂：1.參照司法院釋字第443號解釋宣告「限制
    役男出境處理辦法」違反法律保留原則違憲，而納稅與服兵
    役既然同為憲法義務，若不得對役男限制出境，則對欠稅人
    何以有不同之對待？故司法院釋字第345號解釋論旨令人難
    以茍同，稅捐稽徵法第24條第3項違反授權明確性原則，是
    以行政院據以制訂之「限制欠稅人或欠稅營利事業負責人出
    境實施辦法」合法基礎並不存在。2.依照司法院釋字第345
    號解釋意旨，行政院發布上開限制欠稅人出境實施辦法，係
    為確保稅收，為增進公共利益所必要，故未違憲。然確保稅
    收是否增進公益所必要？限制出境是否為確保稅收之最後手
    段？尚非無疑。按確保稅收，宜由租稅保全及行政執行之改
    良著手，憲法上基本權保障應先於租稅請求權，除非出境係
    逃避執行之手段，否則即有行政程序法第7條規定之比例原
    則及第94條不當聯結禁止原則之適用。況限制出境處分之目
    的，係為保全稅款之清償，而本件欠稅主體為訴外人長業廣
    告事業有限公司，則其欠稅自應由該公司負責，上訴人既非
    欠稅主體，被上訴人所為限制出境處分，顯非妥適云云。
三、經核上開理由，無非對於司法院釋字第345號解釋意旨，任
    加爭執，並未表明原判決究有如何不適用法規或適用不當，
    或有如何違背司法院解釋、本院判例之具體情事。上訴人主
    張行政院據以制訂之「限制欠稅人或欠稅營利事業負責人出
    境實施辦法」合法基礎並不存在，及本件欠稅主體為訴外人
    長業廣告事業有限公司，其欠稅自應由該公司負責云云，顯
    係對於稅捐稽徵法第24條第3項及上開限制欠稅人出境實施
    辦法之相關規定有所誤解，難謂上訴人已對原判決之違背法
    令有具體之指摘，依首揭規定，本件上訴為不合法，應予駁
    回。
四、依行政訴訟法第249條第1項前段、第104條、民事訴訟法第
    95條、第78條，裁定如主文。
中    華    民    國    95    年    8     月    10    日
                  第二庭審判長法  官  廖  政  雄
                              法  官  鍾  耀  光
                              法  官  姜  仁  脩
                              法  官  簡  朝  振
                              法  官  胡  國  棟
以  上  正  本  證  明  與  原  本  無  異
中    華    民    國    95    年    8     月    10    日
                              書記官  蘇  金  全


司法院資訊處製作；財團法人民間司法改革基金會備份。
